# 请教陈版--关于无形资产-商标权相关的诉讼费

提问人：ABCA 梦梦 时间：2016-01-29 19:08:45
请教陈版主，无形资产-商标权是占公司资产比例很大，我公司发生与该商标权相关的诉讼费大概 100 万，请问陈版主，该诉讼费用是计入管理费用，还是计入无形资产成本？ 谢谢！

回答人：chenyiwei
从你说的情况看，该诉讼费是在商标权初始确认之后发生的。鉴于诉讼费不可能增加该商标权对应的未来经济利益流入，不符合资本化条件，应于发生时费用化处理。